臺灣彰化地方法院刑事判決　　　　　　　　　　　　九十三年度訴字第一二二五號
　　公　訴　人　臺灣彰化地方法院檢察署檢察官
　　被　　　告　甲○○
右列被告因違反毒品危害防制條例案件，經檢察官提起公訴（九十三年度毒偵字第二
九九八號）及移
    主      文
甲○○連續施用第一級毒品，累犯，處有期徒刑壹年。
扣案之海洛因壹包（淨重零點貳公克），沒收銷燬之；注射針筒壹支、塑膠袋壹個均
沒收。
    事      實
一、甲○○前因煙毒等案件，經本院以八十二年度訴字第六０號判決應執行有期徒刑
    二年六月，由臺灣高等法院臺中分院以八十二年度上訴字第二０五七號判決駁回
    上訴確定，於民國八十三年十月二十九日假釋出監，本應至八十五年四月二十日
    假釋期間始行屆滿；惟其於假釋期內另因煙毒及違反麻醉藥品管理條例等案件，
    經本院以八十五年度訴緝字第一一五號判決各判處有期徒刑三年三月及三月確定
    ，又因違反槍砲彈藥刀械管制條例案件，經本院以八十六年度訴字第三四號判決
    判處有期徒刑四月確定，前揭三罪並經本院裁定應執行有期徒刑三年七月確定，
    再與前揭假釋撤銷後所餘殘刑有期徒刑一年五月二十三日接續執行，於八十八年
    八月九日再度假釋出監，應至九十年九月二十日假釋期滿；然甲○○復因另案遭
    撤銷假釋，入監執行所餘殘刑有期徒刑二年一月十一日，已於九十二年七月二日
    縮刑期滿執行完畢。又因施用毒品案件，經觀察、勒戒後，認有繼續施用毒品之
    傾向，經法院裁定送強制戒治，於九十年七月九日停止戒治付保護管束出所，至
    同年十一月二十二日保護管束期滿未經撤銷，視為強制戒治執行完畢，並由臺灣
    彰化地方法院檢察署檢察官於九十年十二月二十七日以九十年度戒毒偵字第一七
    五六、一七五七號為不起訴處分確定。詎仍不知悔改，竟於前揭強制戒治執行完
    畢並釋放後五年內，復基於施用第一級毒品海洛因之概括犯意，於九十三年八月
    二十一日及同年九月九日或各其前三日內之某時，在彰化縣二林鎮○○里○○路
    一八二巷一弄十六號住處內，以將海洛因置於針筒內注射之方式，連續施用第一
    級毒品海洛因二次。嗣於九十三年八月二十一日下午六時十分許，在上址住處為
    警查獲，並當場扣得其所有供施用海洛因犯罪使用之注射針筒一支、塑膠袋一個
    等物；又於同年九月九日下午二時五十分許，在彰化縣二林鎮○○里○○路○段
    「大興農停車場」前東向車道旁為警查獲，並當場扣得甲○○所有之海洛因一包
    （淨重零點二公克），始悉上情。
二、案經彰化縣警察局二林分局報請臺灣彰化地方法院檢察署檢察官偵查起訴及移送
    本院併案審理。
    理      由
一、被告甲○○於準備程序中，先就右揭犯罪事實為有罪之陳述，且所犯係死刑、無
    期徒刑、最輕本刑為三年以上有期徒刑以外之罪，經本院合議庭依刑事訴訟法第
    二百七十三條之一第一項之規定，裁定由法官一人獨任進行簡式審判程序，先此
    敘明。
二、右揭事實，業據被告甲○○於本院審理時坦承不諱，並有海洛因一包（淨重零點
    二公克）、注射針筒一支、塑膠袋一個扣案為憑，及法務部調查局調科壹字第一
    四００一０六六五號鑑定通知書（送驗資料欄誤載為施清陣案）一份附卷可稽。
    且被告於前揭時地獲案後，經警採其尿液送驗結果，均呈嗎啡陽性反應（施用海
    洛因者會在其體內代謝為嗎啡成分殘留，並經由尿液排出），有彰化縣衛生局煙
    毒尿液檢驗成績書二份、法務部調查局檢驗通知書一份在卷足參。而被告前因施
    用毒品案件，經觀察、勒戒後，認有繼續施用毒品之傾向，經法院裁定送強制戒
    治，於九十年七月九日停止戒治付保護管束出所，至同年十一月二十二日保護管
    束期滿未經撤銷，視為強制戒治執行完畢，並由臺灣彰化地方法院檢察署檢察官
    於九十年十二月二十七日以九十年度戒毒偵字第一七五六、一七五七號為不起訴
    處分確定等情，有臺灣高等法院被告全國前案紀錄表、刑案資料查註紀錄表、不
    起訴處分書各一份附卷可按。本案事證已臻明確，被告犯行洵堪認定。
三、查被告甲○○前因施用毒品案件，經強制戒治執行完畢並釋放後，復於五年內再
    度施用第一級毒品海洛因，核其所為，係犯毒品危害防制條例第十條第一項之施
    用第一級毒品罪。被告為供自己施用之目的而持有上開毒品，其於施用前後持有
    海洛因之低度行為，應為施用之高度行為所吸收，不另論罪。又其先後二次施用
    海洛因犯行，時間緊接，方法相同，觸犯構成要件相同之罪名，顯係基於概括犯
    意反覆為之，應依連續犯之規定論以一罪，並依法加重其刑。查被告前因煙毒等
    案件，經本院以八十二年度訴字第六０號判決應執行有期徒刑二年六月，由臺灣
    高等法院臺中分院以八十二年度上訴字第二０五七號判決駁回上訴確定，於八十
    三年十月二十九日假釋出監，本應至八十五年四月二十日假釋期間始行屆滿；惟
    其於假釋期內另因煙毒及違反麻醉藥品管理條例等案件，經本院以八十五年度訴
    緝字第一一五號判決各判處有期徒刑三年三月及三月確定，又因違反槍砲彈藥刀
    械管制條例案件，經本院以八十六年度訴字第三四號判決判處有期徒刑四月確定
    ，前揭三罪並經本院裁定應執行有期徒刑三年七月確定，再與前揭假釋撤銷後所
    餘殘刑有期徒刑一年五月二十三日接續執行，於八十八年八月九日再度假釋出監
    ，應至九十年九月二十日假釋期滿；然被告復因另案遭撤銷假釋，入監執行所餘
    殘刑有期徒刑二年一月十一日，已於九十二年七月二日縮刑期滿執行完畢，有臺
    灣高等法院被告全國前案紀錄表及刑案資料查註紀錄表在卷可按，其受有期徒刑
    之執行完畢，五年內再犯本件法定本刑有期徒刑以上之罪，為累犯，應依法遞加
    重其刑。另被告於九十三年九月九日或其前三日內某時之施用海洛因犯行，雖未
    詳載於起訴書內，然此因與業經記明犯罪事實之施用毒品犯行有連續犯之裁判上
    一罪關係，應為起訴效力所及，基於審判不可分原則，本院自應併予審理，附此
    敘明。爰審酌被告曾因施用毒品案件接受強制戒治及入監服刑，竟未能從中記取
    教訓，深切體認毒品危害己身健康之鉅，反而於再次趁隙施用海洛因，足見被告
    自制能力尚有未足；且被告於前次為警查獲後仍繼續施用毒品不輟，並於偵審程
    序中一度以服用處方藥物為由飾詞否認犯行，益徵被告犯後態度欠佳，品行非端
    ，應有接受相當期間監禁教化之必要，以促其及早矯正吸毒惡習；惟念及施用毒
    品固戕害個人健康至深，然就他人權益之侵害仍屬有限，及其犯罪目的、手段、
    最終尚知於本院審理時坦承犯行之態度、具有國中畢業學歷之智識程度等一切情
    狀，量處如主文所示之刑，以示懲儆。扣案之海洛因一包（淨重零點二公克），
    屬毒品危害防制條例第二條第二項第一款所稱之第一級毒品，應依同條例第十八
    條第一項前段之規定，沒收銷燬之。另注射針筒一支、塑膠袋一個，則屬被告所
    有供施用海洛因犯罪使用之物，業據被告於警詢時供承甚明，應依刑法第三十八
    條第一項第二款之規定，宣告沒收。
據上論斷，應依刑事訴訟法第二百七十三條之一第一項、第二百九十九條第一項前段
，毒品危害防制條例第十條第一項、第十八條第一項前段，刑法第十一條前段、第五
十六條、第四十七條、第三十八條第一項第二款，判決如主文。
本案經檢察官郭緯中到庭執行職務。
中    華    民    國    九十四      年      二      月      十八        日
                                臺灣彰化地方法院刑事第三庭
                                    法      官  高  文  崇
右正本證明與原本無異。
如不服本判決，應於判決送達後十日內向本院提出上訴狀( 須附繕本 )。
                                    法院書記官  謝  志  鑫
中    華    民    國    九十四      年      二      月      二十二      日
毒品危害防制條例第十條第一項：
施用第一級毒品者，處六月以上五年以下有期徒刑。
